臺灣臺南地方法院民事判決
109年度建字第52號
原      告  許蕙琳  
訴訟代理人  裘佩恩律師
            蘇泓達律師
            莊佳蓉律師
被      告  許家榮  


上列當事人間請求損害賠償事件，經本院於民國111年2月23日言
詞辯論終結，判決如下：
    主    文
被告應給付原告新臺幣壹佰玖拾陸萬陸仟柒佰柒拾柒元，及自民
國109年8月19日起至清償日止，按週年利率百分之5計算之利息
。
訴訟費用由被告負擔。
本判決於原告以新臺幣陸拾伍萬陸仟元為被告供擔保後得假執行
。但被告以新臺幣壹佰玖拾陸萬陸仟柒佰柒拾柒元為原告供擔保
後，得免為假執行。
    事實及理由
壹、程序方面：
一、本件原告原與吳景明共同請求被告及訴外人金元營造有限公
    司（下稱金元公司）、陳啟明應各給付其二人新臺幣（下同
　　）2,143,894元，及自起訴狀繕本送達翌日起之法定利息，
    並於已給付範圍內免除他被告之給付責任，嗣於訴訟中，原
　　告先受讓吳景明所主張對被告之上開債權及基於該債權所生
　　法定利息暨其他權利，復與金元公司、陳啟明於訴訟外成立
　　和解而撤回對該二人之訴訟，並於民國111年2月23日依鑑定
　　結果當庭將其對被告請求之本金金額變更為1,966,777元。
    經核原告所為之上開變更，應屬減縮應受判決事項之聲明，
　　且請求之基礎事實同一，與民事訴訟法第255條第1項第2、3
　　款規定無不符，均應准許，合先敘明。
二、被告經合法通知，無正當理由未於言詞辯論期日到場，核無
　　民事訴訟法第386條所列各款情形，爰依原告之聲請，由其
    一造辯論而為判決。
貳、實體方面：　　
一、原告主張：被告於106年間與吳景明達成約定，以總價350萬
　　元承攬原告與吳景明所有坐落臺南市○區○○段000000地號
　　土地，及其上門牌號碼臺南市○區○○路0段000巷00號房舍
　　之新建工程，並約定被告應於107年農曆年後2個月內完工（
　　下稱系爭工程）。詎料，被告於107年1月間收訖全部價款35
　　0萬元後，卻未依約完工。被告為取信及安撫吳景明，遂於1
　　08年5月開立完工承諾書，承諾會於108年7月底前完工，同
    年8月底前交付使用執照，然被告屆期仍未完工，亦未交付
    使用執照，吳景明雖一再催告要求履約或直接結算未施作部
　　分後退還剩餘款，被告均置之不理。吳景明已於訴訟中將其
　　得對被告請求之債權，在2,143,894元本息範圍內讓與原告
　　，而系爭工程經法院囑託社團法人臺灣建築發展學會（下稱
　　臺灣建築發展學會）鑑定後，尚需花費1,966,777元始能完
    成，此金額即為原告因被告債務不履行所受之損害。爰依系
　　爭合約、民法第227條、第184條第2項及債權讓與之規定，
    請求被告賠償上開損害。並聲明：被告應給付原告1,966,77
　　7元，及自起訴狀繕本送達翌日起至清償日止，按週年利率
    百分之5計算之利息。
二、被告經合法通知，未於言詞辯論期日到場，亦未提出書狀作
    何聲明或陳述。
三、得心證之理由：
　㈠原告主張被告承攬系爭工程並收訖全部款項後，迄未依約完
　　成，吳景明並已將其得對被告請求之債權讓與原告等事實，
　　業據其提出被告簽名之完工承諾書及載有系爭工程款已收訖
　　文字之收據、估價單、工地現況照片、債權讓與契約書、英
　　興企業社估價單、匯款明細、支票、兩造間之簡訊、LINE對
　　話截圖、施工相片等件為證（本院卷第23-27頁、第119頁、
　　第167頁、第231頁、第343-348頁、第373-389頁），核屬相
　　符。被告對原告主張之上開事實，已於相當時期受合法之通
　　知，而未於言詞辯論期日到場，亦未提出準備書狀作何陳述
　　或爭執，依民事訴訟法第280條第3項準用第1項之規定，應
    視同自認，是原告此部分之主張堪信為真實。
　㈡按因可歸責於債務人之事由，致為不完全給付者，債權人得
　　依關於給付遲延或給付不能之規定行使權利。因可歸責於債
　　務人之事由，致給付不能者，債權人得請求損害賠償。民法
　　第227條第1項、第226條第1項定有明文。經查，依據被告出
　　具之承諾書之記載（本院卷第23頁），被告承攬系爭工程，
　　並承諾至遲於108年7月底前完工，同年8月底前交付使用執
    照，足認被告應負完成新建房舍及交付使用執照之義務，然
　　依前開認定，被告迄今仍未完成系爭工程，亦未交付使用執
　　照，自應認被告所為之給付內容並不符合債務本旨，構成不
　　完全給付；又被告未舉證證明其有何無法依約履行之正當事
　　由，自應認此一不完全給付具有可歸責於被告之事由，原告
　　依據上開條文及債權讓與之規定，請求被告應負損害賠償之
　　責任，自屬於法有據。
　㈢被告既已受領系爭工程價款350萬元，卻未依約施作完成，致
    原告就被告未依約施作部分，仍需另支付對價委託他人接
　　續完成，此部分所需另外支付之對價應可認係原告之損害。
　　經本院囑託臺灣建築發展學會鑑定之結果，該學會認：依據
　　工務局電子檔176-247頁之圖說，工地現況並沒有施作所有
    工程項目，工程項目僅施作部分；將工務局函覆之圖說上所
　　有工程項目完成，即是將系爭房屋建造完成，須先由原告再
　　次委任建築師重新辦理建築許可之建造執照後，新的第三人
　　承攬人接手本件後續未完成工項前，須先檢修盤點工地已施
　　工項目，包括：已施工工項數量及尺寸、已施工項目有無按
　　照工序、現況高程施工有無誤差、檢視H型鋼接合點品質、
    未施工工項及數量、工地整地、清運廢棄物等前置作業所需
　　費用，方能進場施工，需再花費1,966,777元（未稅）工程
    款等語（本院卷第569頁、外放鑑定報告第11-12頁）。本院
　　審酌上開鑑定報告乃係經臺灣建築發展學會指派鑑定人至現
    場勘查後，由鑑定人本於其專業知識所為之鑑定結果，且被
    告亦未具狀陳述或到庭爭執該鑑定內容及鑑定結果有何不可
    採之處，其所為之鑑定報告自堪採信。是原告就被告未依約
    施作部分，尚需花費1,966,777元始能完成，則原告請求被
    告賠償此部分之損害，即屬有據。
四、從而，原告依系爭合約、民法第227條及債權讓與之規定，
    請求被告給付1,966,777元，及自起訴狀繕本送達翌日即109
　　年8月19日起至清償日止（本院卷第99頁），按週年利率百
    分之5計算之利息，為有理由，應予准許。又原告就上開部
    分之請求，係以單一之聲明，同時主張依系爭合約、民法第
　　227條及債權讓與之規定，請求被告給付債務不履行之損害
    賠償，或依民法第184條第2項及債權讓與之規定，請求被告
　　給付侵權行為之損害賠償，請求本院就該訴訟標的擇一為其
　　勝訴之判決，性質上為客觀訴之合併中之選擇合併，本院就
　　此部分，既認依系爭合約、民法第227條及債權讓與所主張
    之債務不履行損害賠償請求為有理由，而為原告勝訴之判決
　　，則其另主張之民法第184條第2項及債權讓與規定之請求權
　　，即無再予審究之必要，附此敘明。
五、原告陳明願供擔保聲請宣告假執行，核無不合，爰酌定如主
    文第3項前段所示之金額准許之；另依職權酌定相當之擔保
    金額，併為被告預供擔保得免為假執行之宣告。
六、訴訟費用負擔之依據：民事訴訟法第78條。 　　
中　　華　　民　　國　　111 　年　　3 　　月　　16　　日
                    民事第四庭  法  官　張家瑛
以上正本係照原本作成。
如不服本判決，應於判決送達後20日內向本院提出上訴狀。如委
任律師提起上訴者，應一併繳納上訴審裁判費。
中　　華　　民　　國　　111 　年　　3 　　月　　16　　日
                                書記官  陳雅婷